Eduardo García Camacho Licenciado en Informática

Celular: 6671260995

Email: heduardo.garcia@gmail.com

Profesional de las TI con más de 20 años de experiencia en el sector. Con excelentes dotes de liderazgo y resultados contrastables en la gestión de equipos en empleos anteriores. A lo largo de mi carrera he destacado por mi capacidad para encontrar oportunidades de negocio, optimizar procesos y maximizar la rentabilidad.

APTITUDES

- Gestión administrativa
- Habilidades matemáticas
- Marketing
- Atención al cliente
- Toma de decisiones
- Organización y planificación
- Trabajo por objetivos
- Capacidad de negociación

REFERENCIAS

- Francisco Valenzuela Picos 6621201391
 - GIA Telmex Hermosillo
- Carlos Luna 6691100587
 Gerente de Zona Telmex Mazatlán
- Cintia Cervantes 6672021206
 Contadora Grupo Fetasa

EDUCACIÓN

Licenciatura Informática Universidad Autónoma de Sinaloa (2003)

- Google Cloud Computing Foundations Certificate.
- Curso de Google Diseño UX y UI.
- Diplomado en seguridad y administración de redes.
- Diplomado en mantenimiento de hardware y servidores.
- Diplomado Herramientas de Harvard para los negocios.
- Yellow Belt Certification Lean Six Sigma.
- Diplomado en redes y telecomunicaciones
- Diplomado en UMI, asp.net,c#,SQL Server.
- Certificación Programación de página Web con Asp .Net y sql.
- Diplomado en Visual Basic 6.0 SQL Server
- Diplomado en visual net .
- Curso Docker.
- Curso HTML, CSS, JAVASCRIPT, PHP.

EXPERIENCIA LABORAL

GERENTE DE SISTEMAS FRUTERIA EL CANARIO - ACTUAL

- Administrar los recursos Tecnológicos y actividades del capital humano, para lograr que los proyectos se desarrollen de acuerdo a la planeación definida.
- Coordinar el sistema de calidad interna y externa del negocio.
- Implementación y gestión de soluciones de seguridad de red para proteger la infraestructura de TI contra amenazas internas y externas.
- Desarrollo y ejecución de políticas y procedimientos de ciberseguridad para asegurar el cumplimiento de normativas y estándares de la industria.
- Monitoreo continuo de sistemas y redes para detectar y responder a incidentes de seguridad de manera efectiva.
- Colaboración con equipos de desarrollo para integrar prácticas seguras en el ciclo de vida del desarrollo de software (SDLC).
- Capacitación y concienciación del personal sobre las mejores prácticas en ciberseguridad y protección de datos.
- Gestión y configuración de equipos de telecomunicaciones, incluyendo routers, switches y firewalls.
- Optimización del rendimiento de la red y resolución de problemas técnicos para asegurar una conectividad eficiente y fiable.
- Realizar análisis a las incidencias que se presenten sistemas implementados para identificar causa raíz y generar las acciones correctivas correspondientes.
- Control presupuestal del área tecnológica.
- Responsable de topologías de red.
- Relaciones comerciales con proveedores de área de recursos tecnológicos.
- Administración de Sistema ERP BMS.
- Configuración y administración de Servidores SQL SERVER
- Mantenimiento de Sistemas Internos desarrollados para la empresa (Desarrollo Propio)
- Administración de Conmutadores
- Administración de equipos de Red (VPN)

- Administración de Circuito Cerrado
- Asegurar funcionamiento correcto de servidores empresariales.
- Implementar tecnologías emergentes que permitan la mejora continua.
- Control de actividades del Personal de Sistemas a mi cargo.
- Configuraciones a los equipos de comunicaciones y redes.
- Planeación y revisión de nuevos proyectos.
- Control de cuentas proveedores telefónicos.
- Control de antivirus.

DESARROLLADOR COPPEL- AGOSTO 2022 - SEPTEMBRE 2023

- Desarrollo de Aplicaciones Web.
- Comprender los requisitos del cliente y saber convertirlos en nuevas funciones de la aplicación.
- Colaborar con el equipo de desarrollo y otros empleados de TI para establecer las especificaciones de las nuevas aplicaciones.
- Diseñar prototipos creativos de acuerdo con las especificaciones.
- Identificar y proponer las tecnologías adecuadas sobre las cuales se desarrollarán las soluciones tecnológicas requeridas por el negocio.
- Escribir un código fuente de alta calidad para programar aplicaciones complejas dentro del plazo fijado.
- Realizar pruebas unitarias y de integración antes del lanzamiento.
- Trabajo en metodología Agile
- Administrar los recursos y actividades, para lograr que las soluciones se desarrollen de acuerdo a la fecha estimada.
- Metodologías de Gestión de proyectos: Metodología Scrum, Herramientas Azure.
- Desarrollado en el sistema de Captura de Horas (ATC).
- Experiencia como desarrollador BackEnd / FrontEnd: JavaScript, PostgreSQL, MYSQL, PHP, Postman, HTML, UWP, Docker, Kubernetes, Git.

GERENTE DE SISTEMAS MAYOREO LA TAPATIA - 2019-2022

- Coordinar el sistema de calidad interna y externa del negocio.
- Control presupuestal del área tecnológica.
- Responsable de topologías de red.
- Relaciones comerciales con proveedores de área de recursos tecnológicos.
- Administración de Sistema ERP BMS.
- Asegurar funcionamiento correcto de servidores empresariales.
- Implementar tecnologías emergentes que permitan la mejora continua.
- Control de actividades del Personal de Sistemas a mi cargo.
- Configuraciones a los equipos de comunicaciones y redes.
- Planeación y revisión de nuevos proyectos.
- Control de cuentas proveedores telefónicos.
- Control de antivirus.

EJECUTIVO PYME EN TELMEX OCT 2018 -MAR 2019.

- Recuperar y mantener participación de mercado en el área.
- Coordinar canales de venta masiva y dirigida a comercial
- Apoyo con clientes con cartera vencida.
- Coordinar el canal de ventas campo.
- Cumplir con metas de venta mensuales generales y por producto.
- Estructurar soluciones de ventas a en base a las necesidades del cliente.
- Control de la calidad postventa de nuestros productos y servicios.
- Generar eventos masivos para vinculación con clientes.
- Capacitación a fielders y personal sindicalizado para ventas comerciales.
- Cumplir con los diferentes indicadores de la empresa.
- Atención personalizada de nuestros clientes para solución de conflictos.
- Organización y capacitación del personal de ventas.
- Realización de informes y retroalimentación de status de ventas y seguimiento de metas mensuales a Dirección.
- Promover eventos de contenido mercadológico para aumentar las ventas y alcanzar los objetivos mensuales...
- Promover soluciones Cloud con nuestros clientes.
- Reuniones con dirigentes de cámaras de comercio, cámara de restaurantes.
- Generar ventas comerciales en Plazas o corredores comerciales en el área.
- Obtener portabilidades desde otros carrier y conservarlos.
- Contribuir para que se cumplan los indicadores del área.

GERENTE DE SISTEMAS GRUPO FETASA (2018)

- Proporcionar información para a la toma de decisiones a Junta de Dirección y a dueños.
- Coordinar los proyectos tecnológicos y de mejora continua que impulsen el crecimiento negocio.
- Coordinar el sistema de calidad interna y externa del negocio,
- Control presupuestal del área tecnológica.
- Responsable de topologías de red.
- Relaciones comerciales con proveedores de área de recursos tecnológicos.
- Administración de Sistema ERP Microsoft Dynamics SL
- Buen funcionamiento de los siguientes servidores empresariales.
- Elaboración del proceso de sincronización de la información diaria de ventas de las sucursales.
- Configuraciones a los equipos de comunicaciones.
- Buen funcionamiento de las VPN's.
- Planeación y revisión de nuevos proyectos
- Control de cuenta maestra proveedor telefónico.

Líder de proyecto Sistema de Gestión Registral (2012)

- Desarrollo de proyecto de sistema de gestión de la calidad para certificar al Registro Público de la Propiedad y el Comercio del Estado de Sinaloa en la norma ISO 9001-2000.
- Desarrollador Web Asp.Net, C#, VB 6 ,XML, SQL Server , CSS
- Control de pagos de nómina a empleados.

- Negociación con Gobierno del Estado para la asignación de nuevos proyectos, así como fechas de entrega, y recopilación de facturas para pago de los sistemas desarrollados.
- Administrador de servidores y sitios web empresariales del proyecto
- Manejo de personal.

Ópticas del AH SA de CV (octubre de 2006 – mayo 2008)

- Labores administrativas, manejo de personal y ventas
- Proyectados de ventas mensuales y anuales
- Estructurar soluciones de ventas a en base a las necesidades del cliente.
- Evaluación del servicio proporcionado por la fuerza de ventas.
- Cumplir con los diferentes indicadores de la empresa, meta de ventas, cartera vencida, clientes nuevos, recuperación de clientes.
- Recepción de clientes y asistencia en la selección de artículos.
- Atención telefónica y personal a clientes.
- Labores administrativas, manejo de personal, ventas
- Control y desarrollo del archivo de expedientes y clientes Distribución de tareas y motivación del equipo de ventas para conseguir sus objetivos.